臺灣新竹地方法院刑事判決
110年度易字第368號
公  訴  人  臺灣新竹地方檢察署檢察官
被      告  郭建豐

                    住新竹縣○○鎮○鄉里0鄰○○路0段000巷00號
上列被告因恐嚇案件，經檢察官提起公訴（110年度偵字第2812
號），被告於本院準備程序中，就被訴事實為有罪之陳述，經本
院告知被告簡式審判之旨，並聽取檢察官及被告之意見後，進行
簡式審判程序，並判決如下： 
    主  文
郭建豐犯恐嚇危害安全罪，處拘役貳拾日，如易科罰金，以新臺
幣壹仟元折算壹日。
    事實及理由
一、本件犯罪事實及證據，除證據欄應補充「被告於本院準備程
    序及審理中坦承犯行」外，餘均引用檢察官起訴書之記載（
    如附件）。 
二、論罪科刑
  ㈠核被告所為，係犯刑法第305條之恐嚇危害安全罪。
  ㈡爰審酌被告為本案犯行，致告訴人心生畏懼，造成其心理上
    之負面效應，被告所為實值非難，兼衡被告素行、五專技術
    學院畢業之智識程度、家庭經濟狀況普通、犯罪之動機、目
    的、手段、情節，犯後坦承犯行等一切情狀，量處如主文所
    示之刑及諭知如易科罰金之折算標準，以資懲儆。
據上論斷，應依刑事訴訟法第273條之1第1項、第299條第1項前
段、第310條之2、第454條第2項，判決如主文。
本案經檢察官張瑞玲提起公訴，檢察官黃嘉慧到庭執行職務。
中　　華　　民　　國　　110 　年　　9　　  月　　6　　日
                  刑事第十一庭  法　官　李毓華
以上正本證明與原本無異。
如不服本判決應於收受本判決後20日內向本院提出上訴書狀，上
訴書狀應敘述具體理由。上訴書狀未敘述上訴理由者，應於上訴
期間屆滿後20日內補提理由書狀於本院(均須按他造當事人之人
數附繕本)「切勿逕送上級法院」。告訴人或被害人如對於本判
決不服者，應具備理由請求檢察官上訴，其上訴期間之計算係以
檢察官收受判決正本之日期為準。
中　　華　　民　　國　　110 　年　　9 　　月　　7 　　日
                                書記官  劉文倩
附錄本案論罪科刑法條全文：
刑法第305條
以加害生命、身體、自由、名譽、財產之事恐嚇他人，致生危害
於安全者，處二年以下有期徒刑、拘役或九千元以下罰金。

（附件）
臺灣新竹地方檢察署檢察官起訴書
                                     110年度偵字第2812號
　　被　　　告　郭建豐　男　44歲（民國00年0月00日生）
　　　　　　　　　　　　住新竹縣○○鎮○鄉里0鄰○○路0段
　　　　　　　　　　　　　000巷00號
　　　　　　　　　　　　國民身分證統一編號：Z000000000號
上列被告因妨害自由案件，已經偵查終結，認應提起公訴，茲將
犯罪事實及證據並所犯法條分敘如下：
　　　　犯罪事實
一、郭建豐於民國110年2月7日上午8時2分許至同日上午8時3分
    許，在新竹縣○○鎮○○路0段000號前，以客語對莊建智恫稱：
    「你下次不要給我遇到阿」、「不然你小心點阿厚」、「下
    次我打死你啊！知道嗎」、「小心點啊」、「七早八早就出
    門是嗎」、「知道死阿厚」等語，使莊建智心生畏懼，足生
    危害於生命安全。
二、案經莊建智訴由新竹縣政府警察局竹東分局報告偵辦。
　　　　證據並所犯法條
一、證據清單及待證事實：
編號 證據名稱 待證事實 1 被告郭建豐於警詢及偵訊時之供述 被告坦承有在上開時、地稱上開言語之事實(惟辯稱：是在和另一個朋友開玩笑，不是對告訴人說等語) 2 證人即告訴人莊建智於警詢及偵訊時之指證 佐證全部犯罪事實。 3 告訴人提供監視器影像翻拍照片12張、監視器光碟3片及譯文1份 佐證全部犯罪事實(觀諸居家監視器畫面，被告在說上開言語時，雖手指另外的方向，但一邊說一邊往告訴人方向走，也有看向告訴人，明顯是針對告訴人)。 
二、核被告郭建豐所為，係犯刑法第305條之恐嚇危害安全罪嫌
    。
三、依刑事訴訟法第251條第1項提起公訴。
　　此　致
臺灣新竹地方法院
中　　華　　民　　國　 110　　年　　4 　　月　　19　　日
　　　　　　　　　　　　　　　檢　察　官　張瑞玲
本件證明與原本無異
中　　華　　民　　國　 110　　年　　4　   月　  23  　日
                              書  記  官  彭映婷
所犯法條：
刑法第305條　　
以加害生命、身體、自由、名譽、財產之事，恐嚇他人致生危害
於安全者，處 2 年以下有期徒刑、拘役或 3 百元以下罰金。